臺灣屏東地方法院交通事件裁定
96年度交聲字第66號
移
異　議　人　乙○○
即受處分人
上列受處分人因違反道路交通管理處罰條例案件, 對於交通部公
路總局高雄區監理所屏東監理站民國96年3 月16日屏監違字第裁
82-V00000000號裁決聲明異議, 本院裁定如下：
    主  文
異議駁回。
    理  由
一、處分意旨略以: 受處分人乙○○於民國96年1 月25日12時45
    分許, 騎乘車號PCA-477 號重型機車, 行經屏東縣潮州鎮○
    ○路與長興路設有燈光號誌管制之交岔路口時闖紅燈, 因其
    行為違反道路交通管理處罰條例第53條第1 項之規定, 依該
    條項及同條例第63條第1 項規定, 應處罰鍰新臺幣1,800 元
    , 並記違規點數3 點。
二、異議意旨略以：異議人即受處分人被警察攔停時, 已行經前
    開交岔路口, 警察告知伊剛才經過之長興路燈號係「紅燈」
    , 但實際上伊騎乘機車之方向, 係從四維路左轉至長興路（
    如本院卷附異議人手繪現場圖所示）, 並非直行長興路。因
    此, 長興路上之燈號雖為「紅燈」, 但四維路之燈號為「綠
    燈」, 所以伊並沒有闖紅燈, 伊以為是因為沒戴安全帽才被
    警察攔下來云云。
三、按汽車（含機器腳踏車）駕駛人, 行經有燈光號誌管制之交
    岔路口闖紅燈者, 處新臺幣1,800 元以上5,400 元以下罰鍰
    , 並記違規點數3 點, 道路交通管理處罰條例第53條第1 項
    及第63條第1 項第3 款定有明文。次按, 交通法庭認為聲明
    異議無理由者, 應以裁定駁回之, 道路交通案件處理辦法第
    19條亦有明文規定。
四、經查：
    (一)異議人乙○○於前開時、地, 騎乘車號PCA-477 號重型機
      車闖越屏東縣潮州鎮○○路之紅燈號誌一節, 業據證人即
      屏東縣警察局潮州分局光華派出所警員甲○○於本院調查
      時結證屬實, 並有屏東縣警察局屏警交字第V00000000 號
      舉發違反道路交通管理事件通知單影本1 紙在卷可考。
    (二)異議人雖否認違規, 然於本院調查時亦已坦認：「我當時
      在被舉發地點找路, 我並沒有注意燈號」及「我被攔停的
      時候, 我看到長興路的燈號是紅燈」等情不諱, 經核與證
      人甲○○之證詞大致相符。因此, 異議人騎乘機車穿越上
      開交岔路口進入長興路時, 該道路之燈號為紅燈, 且其通
      過路口時並未注意該路口燈號等事實, 均堪認定。異議人
      雖以其係自「四維路」左轉「長興路」云云為辯, 然其自
      稱甫至潮州鎮工作, 對該鎮○道路不熟, 甚至對上開交岔
      路口所設置之管制燈號亦未察覺, 則其如何確信自己行經
      交岔路口之道路名稱及行進方向？又異議人為警攔停,經
      員警指明其通過之燈號為紅燈後, 旋即撥打行動電話找人
      向警察求情一節, 亦經證人甲○○證述明確, 並為異議人
      所不爭執, 由此亦可推知異議人當時應已知悉自己之違規
      行為, 否則無立即找人向警員求情之理, 其辯稱當時誤以
      為係因未戴安全帽被警攔停云云, 亦非可信。異議人雖又
      以舉發警員甲○○曾在違規舉發單內記載「左轉」等字,
      證明其所辯為真。然該「左轉」文字業已塗銷, 並修改為
      「由愛國路直行長興路」一語, 此有該舉發通知單影本1
      紙在卷供憑, 證人甲○○於本院調查時亦就「這是因為他
      當時跟我關說叫我不要開闖紅燈的罰單, 然後被他影響了
      , 筆誤加上左轉兩個字, 後來我才在罰單上加註由愛國路
      直行長興路, 我的同事提醒我我才發現我寫錯誤了。我當
      時未帶職章, 所以未在修改的地方蓋章」等情證述明確,
      而該員警與異議人素未謀面, 又無仇隙, 實無挾怨構陷異
      議人之理, 且若警員明知異議人係「左轉」, 未闖越紅燈
      , 而圖構陷異議人, 自無可能故意在違規通知單上記載「
      左轉」二字, 授人話柄, 是證人解釋上開誤載原因之說詞
      應可採信。此外, 異議人復未提出其他證據, 證明其當時
      確係自四維路左轉長興路, 自不能僅憑異議人難以採信之
      片面辯詞, 對其為有利之認定, 交通部公路局高雄區監理
      所屏東監理站所為屏監違字第裁82-V00000000號裁決, 與
      首開法律規定尚無違背之處, 本件異議為無理由, 應予駁
      回。
五、據上論斷, 應依道路交通管理處罰條例第87條第2 項, 道路
    交通案件處理辦法第19條, 裁定如主文。
中    華    民    國  　96    年    4     月    20    日
                  交通法庭      法  官  王以齊
以上正本證明與原本無異。
如不服本裁定應於裁定送達後五日內向本院提出抗告書狀敘述抗
告之理由抗告於臺灣高等法院高雄分院。
中    華    民    國  　96    年    4     月    20    日
                                書記官  盧姝伶
